

# **MATIAS SALAS**

eze471999@gmail.com

**J** +541132127369

A Pellegrini 1670, 1842 Monte Grande

🖶 23 de diciembre de 1999

\_ ഗ് Hombre

araenting

. Soltero

#### COMPETENCIAS

proactividad y creatividad

pensamiento critico

manejo del paquete office

liderazgo y comunicacion

#### **IDIOMAS**

ingles

#### PERFIL

estudiante de 22 años, con mentalidad de crecimiento, comprometido y de gran aprendizaje individual. actualmente me encuentro cursando la carrea de logística global, mientras desarrollo competencias y habilidades, en la administración de una distribuidora de bebidas.

# FORMACIÓN

licenciatura en logistica global ago 2021 - presente

universidad siglo 21, adrogue

Cocinero para Restaurante Medio y mar 2018 - mar 2020

Oficial de Pastelería

the bue trainers, ezeiza

# EXPERIENCIA

**cajero** ene 2018 - may 2018

kiosco, monte grande

ayudante de cocina jun 2018 - oct 2018

tiempo cervecero, monte grande

fue mi primer trabajo dentro de una cocina como ayudante.

encargado de cocina nov 2018 - jul 2019

cerveceria black, monte grande

fue mi primer labor como encargado, en un local muy reducido. con solo 2 personas a mi cargo. mi labor era la elaboración del menú y la supervisión del manejo de la cocina

encargado de cocina ago 2019 - mar 2021

outback, ezeiza

mis principales labores eran el control de stock y del personal

empleado administrativo abr 2021 - presente

distribuidora "betos", lomas de zamora

# CURSOS

#### ingles

estudie hasta los 17 años en un instituto y actualmente me encuentro retomando los estudios.

# paquete office

realice un curso intensivo online, para poder desempeñarme con mejores habilidades en mi trabajo actual